---
title: "Análise do Comportamento de Clientes que Cancelam seu produto de férias"
author: "Márcio Ferreira dos Santos"
date: "10 de março de 2018"
output: html_document
---

```{r setup, include=FALSE}
knitr::opts_chunk$set(echo = TRUE)
```

## Determinando as perguntas da pesquisa


Dentro do campo analisado, uma das perguntas que tentarei responder com esse algoritmo será a pergunta 

>Porque os clientes cancelam o produto de férias?


O controle existente nesse campo, é chamado de **índice de cancelamento** sobre os produtos. Um controle que influência diretamente a **viabilidade do negócio**, e impacta seu **resultado financeiro**. Mas se trata de um índice quantitativo, que não estuda leva em conta outros pontos que compõe o indice analisado.

Iremos analisar abaixo, um **Estudo do comportamento dos clientes**, e tentar encontrar um padrão entre os clientes que cancelamento do produto, fazendo uma investigação sobre os dados disponíveis, e tentando cruzar com outras fontes de dados disponíveis.


```{r}


```

Note that the `echo = FALSE` parameter was added to the code chunk to prevent printing of the R code that generated the plot.
